【裁判字號】    97,易,846
【裁判日期】    971215
【裁判案由】    竊盜等
【裁判全文】
臺灣新竹地方法院刑事判決               97年度易字第846號
    公  訴  人  臺灣新竹地方法院檢察署檢察官
    被      告  丙○○
                          57.
                    （現因另案在臺灣新竹看守所羈押中）
上列被告因竊盜等案件，經檢察官提起公訴（97年度偵字第6130
號、97年度毒偵字第1731、1797號），本院依簡式審判程序判決
如下：
    主  文
丙○○施用第二級毒品，累犯，處有期徒刑陸月。又竊盜，累犯
，處有期徒刑伍月。應執行有期徒刑拾月。
    事  實
一、前案記錄：
（一）丙○○前於民國92年間，因違反妨害兵役治罪條例案件，
      經本院於93年10月18日以92年度竹簡字第621號判處有期
      徒刑4月、諭知易科罰金折算標準確定，並於94年9月3日
      執行完畢。
（二）丙○○前於95年間，因竊盜案件，經本院於96年5月3日
      以96年度竹簡字第16號判處有期徒刑4月確定；又於95年
      間，因竊盜案件，經本院於96年1月29日以96年度易字第4
      4號判處應執行有期徒刑1年確定；復於96年間，因竊盜案
      件，經本院於96年4月20日以96年度易字第169號判處應執
      行有期徒刑8月確定。上開3案件，嗣經本院於96年8月10
      日以96年度聲減字第926號裁定減刑並定應執行有期徒刑1
      年確定。另於96年間，因竊盜案件，經本院於96年8月1
      7日以96年度易字第425號判處應執行有期徒刑7月確定。
      前開、案件，嗣經本院以96年度聲字第887號裁定應
      執行有期徒刑1年7月確定，並於97年6月5日假釋出監、付
      保護管束，刑期至97年8月22日屆滿。
二、丙○○前於96年間，因施用毒品案件，經本院以96年度毒聲
    字第23號裁定送觀察、勒戒後，認無繼續施用毒品傾向，並
    於96年4月26日執行完畢而釋放。丙○○另基於施用第二級
    毒品安非他命之犯意，於上開觀察勒戒執行完畢而釋放後5
    年內，即於97年8月12日凌晨1時許（假釋期間），在新竹縣
    湖口鄉○○街57巷10號之住處內，將第二級毒品安非他命置
    於吸食器內加熱吸食煙霧之方式，施用安非他命1次。分別
    於97年8月12日下午4時35分許，經臺灣新竹地方法院檢察署
    觀護人通知保護管束之丙○○，依規採尿送驗結果，呈安非
    他命、甲基安非他命陽性反應；另為警於97年8月13日，經
    丙○○同意採尿送驗結果，亦呈安非他命、甲基安非他命陽
    性反應，始查悉上情。
三、丙○○基於意圖為自己不法所有之竊盜犯意，於97年8月1日
    凌晨3時許（假釋期間），在新竹縣湖口鄉○○街26號前，
    以自備鑰匙1支（未據扣案），竊取乙○○所有之紅色電動
    代步車1部、安全帽1頂及遮雨帆布1張，得手後，供己代步
    所用，嗣因電力用罄，將該部電動代步車棄置在新竹縣湖口
    鄉○○○街、新生一路附近之空地，復遭真實姓名年籍不詳
    之人所竊取。嗣為警於97年8月13日查獲其施用毒品犯行，
    其在竊盜罪未被發覺前，主動向新竹縣政府警察局竹北分局
    新工派出所所長甲○○坦承竊盜犯行並接受裁判。
四、案經臺灣新竹地方法院檢察署主任觀護人告發、新竹縣政府
    警察局移送及新竹縣政府警察局竹北分局報告臺灣新竹地方
    法院檢察署檢察官偵查起訴。
    理  由
甲、程序部分
    本件被告丙○○所犯竊盜、施用第二級毒品等罪，係非死刑
    、無期徒刑、最輕本刑為3年以上有期徒刑之罪，被告於本
    院準備程序進行中，就被訴事實為有罪之陳述，經本院認合
    於刑事訴訟法第273條之1第1項之規定，裁定進行簡式審判
    程序。
乙、實體部分
一、毒品部分
（一）訊據被告丙○○對於事實二所載犯罪事實，於本院準備程
      序、審理中均自白認罪。
（二）又被告為臺灣新竹地方法院檢察署觀護人採集之尿液（檢
      體編號000000000），經送台灣檢驗科技股份有限公司檢
      驗結果，呈安非他命、甲基安非他命陽性反應，此有臺灣
      新竹地方法院檢察署施用毒品犯受保護管束人採尿報到編
      號表、台灣檢驗科技股份有限公司於97年8月21日出具之
      濫用藥物檢驗報告附卷可稽（見毒偵字第1731號偵查卷第
      4、5頁）。另被告為警採集之尿液（代號：A205），經送
      詮昕科技股份有限公司檢驗結果，亦呈安非他命、甲基安
      非他命陽性反應，此有真實姓名代號對照表、詮昕科技股
      份有限公司於97年8月21日出具之濫用藥物尿液檢驗報告
      附卷可稽（見毒偵字第1797號偵查卷第8、9頁）。是認被
      告上開自白內容應與事實相符，其施用第二級毒品安非他
      命等犯行，均堪予認定。
（三）被告前於96年間，因施用毒品案件，經本院以96年度毒聲
      字第23號裁定送觀察、勒戒後，認無繼續施用毒品傾向，
      並於96年4月26日執行完畢而釋放等情，有臺灣高等法院
      被告前案紀錄表、在監在押全國紀錄表在卷可按，被告於
      上開觀察勒戒執行完畢後5年內再犯本案施用第二級毒品
      犯行，自應依法予以論科。
二、竊盜部分
（一）訊據被告丙○○對於事實三所載犯罪事實，於本院準備程
      序、審理中均自白認罪。
（二）並經被害人乙○○於警詢指述電動代步車遭竊情節在卷可
      查、另有竊案採證照片2幀附卷可稽（見偵字第6130號偵
      查卷第8至9、10頁），是認被告上開自白內容應與事實相
      符，被告竊盜犯行堪予認定，自應依法予以論罪科刑。
三、論罪科刑
（一）被告為事實二所載行為，係犯毒品危害防制條例第10條第
      2項之施用第二級毒品罪。其持有第二級毒品安非他命之
      低度行為，為其施用第二級毒品安非他命之高度行為所吸
      收，不另論罪。
（二）被告為事實三所載行為，係犯刑法第320條第1項之竊盜罪
      。
（三）被告在竊盜罪未被發覺前，主動向新竹縣政府警察局竹北
      分局新工派出所所長甲○○坦承竊盜犯行等情，業據證人
      甲○○於本院審理中證述歷歷（見本院卷97年11月25日審
      理筆錄），是認被告有接受裁判之意思甚明，符合自首之
      規定，依刑法第62條前段規定，就竊盜罪部分減輕其刑。
（四）被告所犯之上開2罪，犯意各別，行為互殊，且犯罪構成
      要件不同，應予分論併罰。
（五）被告有事實一（一）所載之前案紀錄，並於94年9月3日執
      行完畢等情，有臺灣高等法院被告前案紀錄表、在監在押
      全國紀錄表在卷可按，被告前受有期徒刑之執行完畢後，
      其於5年以內故意再犯本件有期徒刑以上之2罪，皆為累犯
      ，應依刑法第47條第1項之規定，均加重其刑。被告就竊
      盜罪部分，有上開刑之加重及減輕事由，依法先加重其刑
      再減輕其刑。
（六）爰審酌被告無視法令之禁止，前已因施用毒品案件，經裁
      定送觀察勒戒後，竟再度施用足以導致精神障礙及生命危
      險之成癮性毒品；又被告正值青年，竟思不勞而獲，竊取
      被害人財物供己所用，致被害人遭受財產上損害，併審酌
      其行竊手段、方式，所生危害程度，施用毒品所生危害以
      自戕健康為主，暨其犯後坦承犯行堪稱態度良好等一切情
      狀，分別量處如主文所示之刑，並定其應執行之刑。
四、據上論斷，應依刑事訴訟法第273條之1第1項、第299條第1
    項前段，毒品危害防制條例第10條第2項，刑法第11條前段
    、第320條第1項、第62條前段、第47條第1項、第51條第5款
    ，刑法施行法第1條之1，判決如主文。
本案經檢察官洪裕翔到庭執行職務。
中    華    民    國    97    年    12    月    15    日
                  刑事第三庭    法    官  黃美文
以上正本證明與原本無異。
如不服本判決應於收受本判決後10日內向本院提出上訴書狀，上
訴書狀應敘述具體理由。上訴書狀未敘述上訴理由者，應於上訴
期間屆滿後20日內補提理由書狀於本院 (均須按他造當事人之人
數附繕本 )「切勿逕送上級法院」。
中    華    民    國    97    年    12    月    15    日
                                書 記 官  陳怡芳
附錄本案論罪科刑所適用法條全文：
毒品危害防制條例第10條第2項：
施用第二級毒品者，處 3 年以下有期徒刑。
刑法第320條第1項：
意圖為自己或第三人不法之所有，而竊取他人之動產者，為竊盜
罪，處5年以下有期徒刑、拘役或5百元以下罰金。


司法院資訊處製作；財團法人民間司法改革基金會備份。
